---
title: "EXCLUDING FOOD AND ENERGY"
author: "Yiyi"
date: "`r Sys.Date()`"
output:
  html_document:
    highlight: tango
    number_sections: yes
    theme: united
    toc: yes
    toc_depth: 3
  word_document:
    toc: yes
    toc_depth: '3'
  pdf_document:
    toc: yes
    toc_depth: '3'
editor_options:
  markdown:
    wrap: 72
---

```{r setup, include=FALSE}
knitr::opts_chunk$set(echo = TRUE)
```

```{r}
 rm(list = ls())
Sys.setlocale("LC_TIME", "English")
```

## 

```{r Library, include=FALSE}
#Packages
library(readxl)
library(data.table)
library(lubridate)#extract cpi time to newdata(furniture48)
library(dplyr) 
library(tidyverse) 
library(broom)
library(stargazer)
library(knitr)
library(officer)
library(flextable)
library(magrittr)
library(dplyr)
library(moments)
library(Inflation)
library(ggplot2)
library(zoo)
library(xts)
library(hydroTSM)
library(openair)
library(tibble)
library(miscTools)
library(priceR)
library(strucchange)
```

```{r message=FALSE, warning=FALSE, include=FALSE, paged.print=FALSE}
Sys.setlocale("LC_TIME","English")
```

# Weight

The weights data for COICOP level I can find are all yearly frequency.
However, from the ONS description, weights barely changed except January
of each year. So I regarded annual weights frequency data as monthly
frequency data, in this way, I can use monthly inflation of COICOP class
data to calculate monthly frequency core inflation.

```{r eval=FALSE, include=FALSE}
#因为之前用85部门名字替换找weight的时候是避免了重复的，如果还从122部门重新开始，重新删除，那么势必还是要重新经过避免重复这一步骤。 所以 85部门就是个基础版本（避免了重复计算）的。所以只要从85部门里开始删除就可以了
#权重
#从85的权重开始删除
#基于以上，要删除的话是从 数字+名字里删除， 但是要对应85的月度inflation数据的时候名字又对不上，所以要找到名字 weight数据里数字+名字 与 名字 相对应的办法。
```

```{r include=FALSE}
a.df<-read_excel("修改完的 千万别丢.xlsx")#读取含有aggregate number，division 名字
a.df[,6:7]<-str_split_fixed(a.df$name, " ", 2)#分离数字 和名字，把名字和数字给到df的第六，7列
n_n_poi<-which(a.df$V1 %in% a.df$...1==TRUE)#有85个部门名字的在weight里的位置
nd<-a.df[1:85,2]
nd[,2:3]<-a.df[n_n_poi,4:5]#把两种名字和weight导入新表
```

```{r include=FALSE}
#excel从85版本删除food and energy并保存"85删除为了excluding food and erergy.xlsx"。
rf<-read_excel("85删除为了excluding food and erergy.xlsx","Sheet2")
remove_var<-rf[2,]#把从85删除的class名字保存到新df
shan.chu.wan<-remove_var[,colSums(is.na(remove_var))==0]#删除的class名字
write.csv(shan.chu.wan,file = "excluding food 删除的class.csv",row.names = FALSE)
```

```{r include=FALSE}
#05-19 weight的数据
w519<-read_excel("weight05-19.xlsx")
#nd里name列是85部门里正好对应85部门的weight里的名字
#消除na看看weight到底有多少个
#有319行，当然也有每个部门的带头人，所以是division+group+class+subclass+item？
test<-na.omit(w519)#

#-----------------------------------------
#nd里是我想要的名字，shan.chu完是我要删的。
#nd实则为两种名字的对照表
#先从nd删除看看
#删除的里面只在nd85里找到了17个，但是总删除了删除了23个总共
length(
  which(
  nd$`index date` %in% shan.chu.wan[1,]==TRUE
  )
)
#保存删除的位置
p17<-which(
  nd$`index date` %in% shan.chu.wan[1,]==TRUE
)
#先寻找17个的85版本的名字，再根据nd里进行转换，把85的名字转化成带数字的名字，
n_a_m_e<-nd[p17,2]
#尝试从原数据看看是否是23个，以免出现错误
refer_table<-read_excel("consumerpriceinflationdetailedreferencetables.xls","Table 57")
#refer_table第6行是所有的名字
#结果是23个，对上了，方法没问题
length(
  which(
  refer_table[6,] %in% shan.chu.wan[1,]==TRUE
  )
)
#那就是总共删除17个
#----------------------------
#从所有的weight数据里首先删选出85个部门的行
#在05-19weight数据里能找到这85个
length(
  which(
    w519$...1 %in% nd$name
  )
)
#保存85个的位置
p85<-  which(
    w519$...1 %in% nd$name==TRUE
  )
#df85 是带数字名字的 85个部门的 每年的weight 数据
df85<-w519[p85,]
#再从85里面减去17个带数字的名字
#是17个 找到了完整的17个
length(
  which(
    df85$...1 %in% n_a_m_e$name
  )
)
#保存17个 带数字名字的 位置再df85里
n_17_p<-  which(
    df85$...1 %in% n_a_m_e$name
  )
#从df85里移除这些,生成新的，是68行
df.excluding<-df85[-n_17_p,]
#weight部分处理结束
#
v.shan.chu<-as.character(shan.chu.wan)

```

# CPI

I am not sure whether some classes should be deleted, so I listed them
in detail so that you can check again.

17 classes related to food and energy have been removed from the
original CPI composed of 85 classes，they are：

```{r}
n_a_m_e
```

The rest 68 components are listed in the spreadsheet.

Rate of Inflation
$=\frac{\mathrm{CPI}_{\mathrm{x}+1}-\mathrm{CPI}_{\mathrm{x}}}{\mathrm{CPI}_{\mathrm{x}}}$

```{r include=FALSE}
df<-read_excel("85 cpi idex dat.xlsx",sheet="Sheet1")#读取85部门cpi 数据
#有些列不是numerical，
df[] <- lapply(df, function(x) as.numeric(as.character(x)))
#把所有cpi index 转化为增长率
#月度增长率
#这个shift（x）-1不是shift的减去1,是cpix/cpix=1的意思
#
#df<-as.data.table(df)[, lapply(.SD, function(x)x/shift(x) - 1), .SDcols = 1:ncol(df)]
#30/11/2021 huw 说不要用月度的85inflation，要用年度的85inflation
#公式应该是
#（这个月的cpi数据-去年这个月cpi的数据）/去年这个月的cpi数据
#shift(x,12,type="lag")就是x/x_(t-12)-1
df<-as.data.table(df)[, lapply(.SD, function(x)x/shift(x,12,type = "lag")-1), .SDcols = 1:ncol(df)]
#不会在function里×100 只能笨办法了
df<-df*100
date = seq(from = as.Date("1988-01-01"), to = as.Date("2019-12-01"),
           by = "month")#生成日期
zxc <- data.frame(date, df)#合并日期和原数据到新df
#为啥合并以后名字不对了呢
#合并少一列，并且名字有问题
zxc<-add_column(df,date,.before = 1)
#只保留2005年之后的
qwe<-zxc[zxc$date>="2005-01-01",]#这部分数据和read to work.csv 里是完全一样的，也就是和我的病历本 得inflation计算结果是相同的. 证明都没错。
#从数据里挑选我需要的68个 
#我需要的是68个不带数字的版本的名字
name.68<-which(
  nd$name %in% df.excluding$...1 ==TRUE
)
df_name_68<-nd[name.68,]
#所有68个部门都能在qwe数据里找到
length(
  which(colnames(qwe) %in% df_name_68$`index date`==TRUE)
)
#68名字的位置
p.cpi.68<-  which(colnames(qwe) %in% df_name_68$`index date`==TRUE)
#把日期也保留吧，
p.cpi.68<-append(p.cpi.68,1,0)
#只保留着68个部门加日期
cpi.68<-qwe[,..p.cpi.68]#180*69

```

```{r include=FALSE}
#把weight zhuanzhi
#write.csv(df.excluding,"weight_wide.csv")
#把年度weight转成月度weight
long.df<-read_excel("weight_long.xlsx")
#除第一行每行复制12遍
data_new_2 <- long.df %>% slice(rep(2:n(), each = 12))        # dplyr package
#把名字当作列名
colnames(data_new_2)<-long.df[1,]
#write.csv(data_new_2,"montly weight.csv")
remove_jan<-read_excel("remove jan.xlsx")#180*70
#去除前两列，不要时间的版本
weight68<-remove_jan[,-(1:2)]
#应该有多少行
#05-16 12年 12*12=144
#17-19 3年 3*12=36
#总共144+36=180
#remove jan确实有180
cpi.68_notime<-cpi.68[,-1]
#write_csv(cpi.68_notime,"cpi 68.csv")
#weight 总和不是1000，
#每行的每个数加上（1000-每行的和）/68
for (i in 1:nrow(weight68)) {
  new_w<-weight68[i,]+(1000- rowSums(weight68[i,]))/68
}
for (i in 1:nrow(weight68)) {
  new_w[i,]<-weight68[i,]+(1000- rowSums(weight68[i,]))/68
}
#write.csv(new_w,"newweight.csv")
#sumproduct
www<-new_w/1000
wcpi<-data.frame(cpi.68_notime)
www*wcpi
core_inflation<-rowSums(www*wcpi)
```

# Plot

```{r include=FALSE}
#把真实cpi 和core 放到一个df里 ggplot
ccc<-data.frame(matrix(nrow = length(core_inflation),ncol = 2))
#两列，一列core 一列cpi
colnames(ccc)<-c("core","cpi")
#
cpi05<-read_excel("annual cpi.xls")
s<-which(cpi05[,1]=="2005")
e<-which(cpi05[,1]=="2019")
ddd<-cpi05[s:e,]
cpi05<-read_excel("core inflation excluding food and energy.xlsx","summary")
cpi05$`Core inflation(excluding food and energy)`<-core_inflation

#ggplot
nt<-ts(cpi05$...1,start = c(2005),frequency = 12 )
colnames(cpi05)[2:3]<-c("cpi","core")
p<-ggplot(data=cpi05, aes(x=time(nt)))+
 geom_line(aes(y = core,color = "Core Inflation excluding food and energy") )+ 
geom_line(aes(y = cpi, color="CPI Inflation")) +
labs(x="Time",y="Inflation")
  

```

```{r  echo=FALSE, fig.cap = "68 classes CPI and core inflation excluding food and energy.",fig.topcaption=TRUE}
p + theme(legend.title = element_blank()) 
```

```{r}
#把weight zhuanzhi
write.csv(df.excluding,"weight_wide.csv")
#把年度weight转成月度weight
#m.w<-cbind(df.excluding, i=rep(1:12,each=ncol(df.excluding)))
```
 